【裁判字號】    98,訴,860
【裁判日期】    980612
【裁判案由】    偽造文書等
【裁判全文】
臺灣彰化地方法院刑事判決               98年度訴字第860號
公  訴  人  臺灣彰化地方法院檢察署檢察官
被      告  丙○○
                      號
                    （另案於臺灣臺中監獄執行中）
            甲○○
上列被告等因偽造文書等案件，經檢察官提起公訴（九十七年度
偵字第一０三五九號），本院認有刑事訴訟法第二百七十三條之
一第一項之情形，而依簡式審判程序審理判決如下：
    主  文
丙○○故買贓物，累犯，處有期徒刑參月，如易科罰金，以新臺
幣壹仟元折算壹日。
甲○○故買贓物，處有期徒刑肆月，如易科罰金，以新臺幣壹仟
元折算壹日。
    事  實
一、丙○○曾於九十四年三月間因施用毒品案件，經臺灣臺中地
    方法院以九十四年度訴字第一二九六號判決判處有期徒刑八
    月確定，再於九十四年五月間因施用毒品案件，經臺灣臺中
    地方法院以九十四年度中簡字第一六０六號判決判處有期徒
    刑四月確定。前開二罪經定其應執行有期徒刑十一月確定，
    入監執行後，於九十五年九月二十二日縮刑期滿執行完畢。
    仍不知警惕，丙○○於九十七年七月間某日，明知陳漢榮所
    交付實際車牌號碼為四五六六－ＵＤ號、ＬＥＸＵＳ廠牌、
    ＲＸ－四００Ｈ型、值約新臺幣（下同）二百五十八萬元休
    旅車一部，係陳漢榮所竊之贓車（車主乙○○於九十七年五
    月二十日在臺中市○○路○段一一七號前失竊），竟仍以十
    七萬元之價格在臺中市某處予以買受。嗣因丁○○（另行審
    理）於九十七年八月間某日，接獲有意購買贓車之甲○○來
    電，詢問丁○○有無ＬＥＸＵＳ廠牌休旅車款式欲出售，經
    丁○○向丙○○探詢後，得知丙○○願意出售上開贓車，丁○○隨即基於牙保贓物之犯意，偕同丙○○於九十七年八月
    間某日，前往彰化縣彰化市國道一號高速公路彰化交流道附
    近，由丙○○以二十五萬元之價格將上開贓車出售予知情之
    甲○○。嗣於臺灣彰化地方法院檢察署偵辦該署九十七年度
    偵字第七五九六號槍砲案件時，發現丙○○涉嫌提供該案嫌
    犯作案車輛，經提訊丙○○時，丙○○於上開案件未遭發覺
    犯罪人前自首接受裁判，始循線查悉上情。並於九十七年十
    月二十二日七時五十五分許，在彰化縣彰化市○○○路二六
    ０號九樓甲○○之住處地下停車場扣得實際車牌為四五六六
    －ＵＤ號、ＬＥＸＵＳ廠牌、ＲＸ－四００Ｈ型休旅車一部
    。
二、案經臺灣彰化地方法院檢察署檢察官指揮彰化縣警察局員林
    分局偵辦後，報請臺灣彰化地方法院檢察署檢察官偵查起訴
    ，本院認有刑事訴訟法第二百七十三條之一第一項之情形，
    而改依簡式審判程序審理。
    理  由
一、按除被告所犯為死刑、無期徒刑、最輕本刑為三年以上有期
    徒刑之罪或高等法院管轄第一審案件者外，於前條第1項程
    序進行中，被告先就被訴事實為有罪之陳述時，審判長得告
    知被告簡式審判程序之旨，並聽取當事人、代理人、辯護人
    及輔佐人之意見後，裁定進行簡式審判程序；除簡式審程序
    及簡易程序案件外，第一審應行合議審判，刑事訴訟法第二
    百七十三條之一第一項、第二百八十四條之一分別定有明文
    。本件被告丙○○、甲○○等人所涉係死刑、無期徒刑、最
    輕本刑為三年以上有期徒刑之罪或高等法院管轄第一審案件
    以外之罪，並於本院行準備程序時就被訴事實為有罪之陳述
    ，本院合議庭依前揭規定，經評議結果，裁定改由一名法官
    獨任行簡式審判程序，先予敘明。
二、前揭犯罪事實，業據被告丙○○、甲○○於警詢、偵查中及
    本院審理時均坦承不諱，核與證人乙○○於警詢、偵查中之
    證述情節相符。此外復有贓物認領保管單一紙、車輛協尋、
    尋獲電腦輸入單、失車唯讀案件基本資料、失車紀錄、車籍
    查詢－基本資料詳細畫面、查獲現場照片等在卷可資佐證，
    足認被告丙○○、甲○○等人之自白與事實相符，堪以採信
    。本件事證已臻明確，被告二人上開犯行洵堪認定，應依法
    論科。
三、核被告丙○○、甲○○所為，均係犯刑法第三百四十九條第
    二項故買贓物罪。公訴人認被告丙○○係犯刑法第三百四十
    九條第一項之收受贓物罪，然被告丙○○於本院審理時供稱
    其係以十七萬元購得上開贓車等語，是被告丙○○係明知為
    贓物而故買，係觸犯刑法第三百四十九條第二項之故買贓物
    罪，公訴人起訴法條容有誤會，惟起訴之社會基本事實相同
    ，本院自得變更法條為刑法第三百四十九條第二項之故買贓
    物罪。又被告丙○○曾於九十四年三月間因施用毒品案件，
    經臺灣臺中地方法院以九十四年度訴字第一二九六號判決判
    處有期徒刑八月確定，再於九十四年五月間因施用毒品案件
    ，經臺灣臺中地方法院以九十四年度中簡字第一六０六號判
    決判處有期徒刑四月確定。前開二罪經定其應執行有期徒刑
    十一月確定，入監執行後，於九十五年九月二十二日縮刑期
    滿執行完畢，有臺灣高等法院被告前案紀錄表及臺灣彰化地
    方法院檢察署刑案資料查註紀錄表等各一份在卷可按，其於
    有期徒刑執行完畢後，五年內故意再犯有期徒刑以上之本罪
    ，為累犯，應依刑法第四十七條第一項之規定加重其刑。再
    按刑法第六十二條所謂自首，祇以犯人在犯罪未發覺之前，
    向該管公務員申告犯罪事實，而受裁判為已足，並不以使用
    「自首」字樣或言明「自首」並「願受裁判」為必要（最高
    法院六十三年度台上字第一一０一號判例意旨參照）。本件
    被告丙○○於偵查犯罪之員警未發覺犯罪行為人前即向警員
    自首前開故買贓物犯行，此有彰化縣警察局員林分局九十八
    年六月一日職務報告書在卷可按。是依前揭最高法院判例意
    旨觀之，被告丙○○顯已符合自首之要件，其自首而受裁判
    ，依刑法第六十二條前段之規定減輕其刑，並依先加後減之
    例減輕之。爰審酌被告二人故買贓物令警難以追查，其等犯
    後均已坦承犯行，深表悔悟，態度尚佳，對被害人造成損害
    之程度，暨被告之智識程度、生活狀況，被告丙○○係自首
    等一切情狀，分別量處如主文所示之刑，及均諭知易科罰金
    之折算標準，以示懲處。
據上論斷，應依刑事訴訟法第二百七十三條之一第一項、第二百
九十九條第一項前段、第三百條，刑法第三百四十九條第二項、
第六十二條前段、第四十七條第一項、第四十一條第一項前段、
，刑法施行法第一條之一，判決如主文。
本案經檢察官陳茂榮到庭執行職務。
中    華    民    國    98    年    6    月     12    日
                  刑事第二庭    法      官  陳秋錦
以上正本證明與原本無異。
如不服本判決應於收受判決後10日內向本院提出上訴書狀，並
應敘述具體理由。其未敘述上訴理由者，應於上訴期間屆滿後
20日內向本院補提理由書(均須按他造當事人之人數附繕本)
「切勿逕送上級法院」。
告訴人或被害人對於判決如有不服具備理由請求檢察官上訴者，
其上訴期間之計算係以檢察官收受判決正本之日期為準。
中    華    民    國    98    年    6    月     12    日
                                書  記  官  張清秀
附錄本案論罪科刑法條全文：
中華民國刑法第349條
（普通贓物罪）
收受贓物者，處 3 年以下有期徒刑、拘役或 5 百元以下罰金。
搬運、寄藏、故買贓物或為牙保者，處 5 年以下有期徒刑、拘役
或科或併科 1 千元以下罰金。
因贓物變得之財物，以贓物論。


司法院資訊處製作；財團法人民間司法改革基金會備份。
